# 关于建筑挂靠收取管理费的会计处理

提问人：qiuhaibo 时间：2017-06-21 11:09:19
有一施工企业A，在外承接建筑业务，由于资金问题，无法自己进行施工，于是找到建筑B，约定，Ａ收取管理费用，由B出钱进行施工，AＢ共同账户对其进行监管。由于发包方明确项目不能分包，故所有与发包方的业务往来均以A的名义进行，同时A派出专门人员对项目在质量＼安全＼进行监管，费用由B出，请问这种情况下，A如何做收入？谢谢

回答人：chenyiwei
这种情况，由于是以A的名义承接工程，A就项目的按期完工、质量、安全生产等方面对发包方承担首要责任，因此A很可能要按总额法确认收入和成本，而不能仅仅就管理费确认净额收入。

提问人：qiuhaibo 时间：2017-06-22 11:36:37
再问一下、该项目单独做账，项目公司的资产负债能否并并到公司

回答人：chenyiwei
如果单独设立具有法人资格的项目公司，则根据合并报表中的控制三要素模型判断是否控制项目公司，如控制则应纳入合并报表；如果不设置独立法人，直接在A的体内运作，则其资产、负债应直接合并到A公司。